sv: Djur och tillbehör till husdjur > Tillbehör till husdjur > Pälsvårdstillbehör för husdjur > Kammar och borstar för husdjur: Borstar; Kammar; Avhårare; Handskar; Groomers; Trimningsknivar
fi: Eläinten ja lemmikkieläinten tarvikkeet > Lemmikkieläinten tarvikkeet > Lemmikin trimmaustarvikkeet > Lemmikin kammat ja harjat: Sudit; Kammat; Karvanpoistoharjat; Hanskat; Trimmauslaitteet; Trimmausveitset
hu: Állatok és kisállatkellékek > Háziállat-kellékek > Háziállatápolási kellékek > Háziállatfésűk és -kefék: Kefék; Fésűk; Szőrtelenítők; Kesztyűk; Ápolók; Vágókések
zh-TW: 動物/寵物補給品 > 寵物用品 > 寵物梳理用品 > 寵物毛梳/毛刷: 鼓刷; 毛梳; 除毛梳; 一般手套; 寵物美容; 剃毛刀
sk-SK: Potreby pre zvieratá a domácich miláčikov > Potreby pre domácich miláčikov > Produkty starostlivosti o domácich miláčikov > Hrebene a kefy pre domácich miláčikov: Kefy; Hrebene; Kefy na spodnú srsť; Rukavice; Potreby na česanie; Orezávacie nožíky
ja: ペット・ペット用品 > ペット用品 > ペット用グルーミング用品 > ペット用くし・ブラシ: ブラシ; 櫛; 抜け毛防止; グローブ; グルーマー; トリミングナイフ
hr-HR: Životinje i potrepštine za kućne ljubimce > Potrepštine za kućne ljubimce > Pribor za njegu kućnih ljubimaca > Češljevi i četke za kućne ljubimce: Četke; Češljevi; Četke za dlake; Rukavice; Alati za uređivanje dlake; Noževi za podrezivanje
zh-CN: 动物/宠物用品 > 宠物用品 > 宠物美容用品 > 宠物梳子/刷子: 鼓刷; 梳子; 褪毛器; 手套; 美容仪; 修剪刀
de: Tiere & Tierbedarf > Haustierbedarf > Haustierpflegeartikel > Kämme & Bürsten zur Fellpflege: Besen; Kämme; Unterfellbürsten; Handschuhe; Pflegebürsten; Trimmmesser
th: อุปกรณ์สำหรับสัตว์และสัตว์เลี้ยง > อุปกรณ์สัตว์เลี้ยง > อุปกรณ์เสริมสวยสัตว์เลี้ยง > แปรงและหวีสำหรับสัตว์เลี้ยง: บรัช; หวี; แปรงรูดขนร่วง; ถุงมือ; อุปกรณ์ตัดแต่งขน; มีดตัดแต่ง
nl: Dieren > Benodigdheden voor huisdieren > Vachtverzorgingsproducten voor huisdieren > Kammen en borstels voor huisdieren: Brushes; Kammen; Deshedders; Handschoenen; Trimmers; Trimmessen
pt-BR: Animais e produtos para animais de estimação > Suprimentos para animais de estimação > Produtos de beleza para animais de estimação > Pentes e escovas para animais de estimação: Vassouras para baterias; Pentes; Removedores de pelo; Luvas; Tosadores; Lâminas de aparar
en: Animals & Pet Supplies > Pet Supplies > Pet Grooming Supplies > Pet Combs & Brushes: Brushes; Combs; Deshedders; Gloves; Groomers; Trimming Knives
ko: 동물/반려동물 용품 > 반려동물 용품 > 반려동물 미용 용품 > 반려동물용 빗/브러시: 브러시; 빗; 디쉐딩 브러시; 글러브; 그루밍 도구; 트리밍 나이프
ro-RO: Animale și articole pentru animale de companie > Articole pentru animale de companie > Articole pentru toaleta animalelor de companie > Piepteni și perii pentru animale de companie: Perii; Piepteni; Articole pentru îndepărtarea părului în exces; Mănuși; Articole pentru toaletă; Cuțite pentru tuns
ru: Животные и товары для питомцев > Товары для домашних животных > Товары для ухода за домашними животными > Расчески и щетки для домашних животных: Щетки; Расчески; Дешеддеры; Перчатки для вычесывания шерсти; Скребницы; Ножи для тримминга
it: Articoli per animali > Animali domestici - Articoli > Articoli per toelettatura animali domestici > Pettini e spazzole per animali domestici: Pennelli; Pettini; Prodotti per Deshedder; Guanti; Toelettatori; Coltelli da taglio
cs: Chovatelství > Potřeby pro domácí zvířata > Potřeby pro péči o vzhled domácích zvířat > Kartáče a hřebeny pro domácí zvířata: Metličky a štětky; Hřebeny; Vyčesávací hřebeny; Rukavice; Hřebeny na srst; Trimovací nože
es: Productos para mascotas y animales > Productos para mascotas > Productos de higiene para mascotas > Peines y cepillos para mascotas: Escobillas; Peines para mascotas; Quitapelos; Guantes; Acicaladores; Cuchillas para recorte
lt-LT: Gyvūnai ir prekės naminiams gyvūnams > Prekės naminiams gyvūnams > Naminių gyvūnų kailio priežiūros reikmenys > Šukos ir šepečiai naminiams gyvūnams: Šepečiai; Šukos; Pešimo šepečiai; Pirštinės; Kailio šukos; Pešimo peiliai
pl: Zwierzęta i artykuły dla zwierząt > Artykuły dla zwierząt > Artykuły groomerskie dla zwierząt > Grzebienie i szczotki dla zwierząt: Miotełki; Grzebienie; Szczotki do podszerstka; Rękawice; Szczotki groomerskie; Noże do trymowania
fr: Animaux et articles pour animaux de compagnie > Articles pour animaux de compagnie > Matériel de toilettage pour animaux de compagnie > Peignes et brosses pour animaux de compagnie: Balais; Peignes; Anti-mue; Gants; Brosses; Couteaux de coupe
da: Dyr og tilbehør til kæledyr > Tilbehør til kæledyr > Pelsplejning til kæledyr > Kamme og børster til kæledyr: Børster; Kamme; Affældere; Handsker; Groomere; Trimmerknive
vi: Đồ dùng cho động vật & thú cưng > Đồ dùng cho thú cưng > Sản phẩm chăm sóc thú cưng > Lược và bàn chải cho thú cưng: Dùi chổi; Lược; Lược chải ngăn rụng lông; Găng tay; Dụng cụ cắt tỉa lông; Dao cắt tỉa
el: Ζώα και προμήθειες για κατοικίδια ζώα > Προμήθειες για κατοικίδια ζώα > Προμήθειες περιποίησης κατοικίδιων ζώων > Χτένες και βούρτσες για κατοικίδια: Βούρτσες; Χτένες; Εργαλεία αφαίρεσης νεκρής τρίχας; Γάντια; Εργαλεία περιποίησης; Μαχαίρια κουρέματος
tr: Hayvanlar ve Evcil Hayvan Ürünleri > Evcil Hayvan Ürünleri > Evcil Hayvan Tımarlama Ürünleri > Evcil Hayvan Tarakları ve Fırçaları: Fırça Bagetler; Taraklar; Parçalayıcılar; Eldivenler; Traş; Düzeltme Bıçakları
bg-BG: Артикули за животни и домашни любимци > Артикули за домашни любимци > Консумативи за подстригване на домашни любимци > Гребени и четки за домашни любимци: Четки; Гребени; Фурминатори; Ръкавици; Четки за разресване; Ножчета за оформяне
sl-SI: Živali in pripomočki za hišne ljubljenčke > Pripomočki za hišne ljubljenčke > Pripomočki za nego hišnih ljubljenčkov > Glavniki in krtače za hišne ljubljenčke: Krtače; Glavniki; Pripomočki za odstranjevanje odmrle dlake; Rokavice; Pripomočki za nego; Strižna rezila
nb: Produkter til dyr og husdyr > Husdyrprodukter > Utstyr for husdyrpleie > Kammer og børster for husdyr: Børster; Kammer; Grebørster; Hansker; Groomere; Trimmekniver
pt-PT: Artigos para animais e animais estimação > Artigos para animais > Artigos de tosquia para animais de estimação > Escovas e pentes para animais de estimação: Vassouras para bateria; Pentes; Escovas removedoras de pelos; Luvas; Escovas para animais; Tesouras para aparar pelos